# 预计三年后会发生的大修费用

提问人：终极必杀XYZ 时间：2020-05-31 07:27:40
预计今后每三年会做一次大修，能否将此费用提前计提预计负债并资本化？我个人觉得不符合预计负债确认条件，只能在大修发生时资本化。还望各位前辈赐教

回答人：chenyiwei
这里区分两种情况：
1 、因承担合同义务（如向合同对方保证对外提供服务或商品的数量和质量、承诺每隔特定时间或达到一定的产量后即进行定期大修等），如在BOT合同中，或者租赁合同中约定在租赁期满时需将租赁物恢复原状的合同义务等，对这类合同义务是可以在其实际履行之前的相关受益期间内计提预计负债并计入相应期间营业成本的。
2 、其他情形，即不存在必须进行大修的合同义务，则如你所述，此时的大修理费是不可以采用待摊或预提方式处理的，只能在发生年度计入当期损益。